【裁判字號】    99,台上,7122
【裁判日期】    991118
【裁判案由】    違反槍砲彈藥刀械管制條例
【裁判全文】
最高法院刑事判決            九十九年度台上字第七一二二號
上  訴  人  黃朝敬
選任辯護人  黃育勳律師
上列上訴人因違反槍砲彈藥刀械管制條例案件，不服台灣高等法
院中華民國九十九年九月二十八日第二審判決（九十九年度上訴
字第二二四八號，起訴案號：台灣板橋地方法院檢察署九十八年
度偵字第二六九八二號），提起上訴，本院判決如下：
    主  文
上訴駁回。
    理  由
按刑事訴訟法第三百七十七條規定，上訴於第三審法院，非以判
決違背法令為理由，不得為之。是提起第三審上訴，應以原判決
違背法令為理由，係屬法定要件。如果上訴理由書狀並未依據卷
內訴訟資料，具體指摘原判決不適用何種法則或如何適用不當，
或所指摘原判決違法情事，顯與法律規定得為第三審上訴理由之
違法情形，不相適合時，均應認其上訴為違背法律上之程式，予
以駁回。本件原判決維持第一審依想像競合犯關係，從一重論處
上訴人黃朝敬未經許可，寄藏可發射子彈具有殺傷力之改造手槍
罪刑之判決，駁回其於第二審之上訴，已敘明所憑之證據及認定
之理由；從形式上觀察，並無判決違背法令之情形存在。查原判
決以上訴人在第一審法院坦承明知原判決附表一、二、三所示槍
、彈具有殺傷力，仍予寄藏等語；於警詢中亦供稱其把玩胡昌明
寄藏之槍枝，發現有些零件很舊，故上網尋找零件更換，並購得
撞針擊錘、鋼拉彈勾及紙雷管等零件，將紙雷管放在裝飾彈上，
裝進其中一支改造手槍內擊發等情。則上訴人顯有辨識槍枝、子
彈結構及能否發射之能力，所辯伊係基於好意暫時保管玩具槍、
彈，不知該槍、彈具有殺傷力云云，不足採信，已綜合全部卷證
資料，詳加審酌說明。上訴意旨再執陳詞，否認明知上開槍、彈
具有殺傷力，對於原判決已明白論斷之事項，漫事爭辯，不符第
三審上訴之法定要件。再者，上訴人係直接受胡昌明之委託而寄
藏槍、彈，至證人林玉婷僅係單純轉交槍、彈之不知情者。胡昌
明或上訴人為避免林玉婷涉案，或恐不法情事走漏，故未向林玉
婷告知實情，無悖於常情。林玉婷於偵查中證稱胡昌明告知手提
袋內之物品係玩具槍，囑其交給上訴人等語，尚難據為有利於上
訴人之證明。又上訴人於偵查及審判中雖供出槍、彈係胡昌明所
寄藏，但胡昌明於案發前即已死亡，顯無法查獲或因而防止重大
危害治安事件之發生，無從依槍砲彈藥刀械管制條例第十八條第
四項前段規定減免其刑，原判決亦已逐一剖析論列，核無上訴意
旨所稱判決不適用法則、不載理由或所載理由矛盾等之違法情事
。原審未再傳喚林玉婷而為無益之調查，尤無違法可言。復查，
刑之量定及緩刑之宣告，係實體法上賦予法院職權裁量之事項。
原判決以上訴人之責任為基礎，審酌刑法第五十七條各款所列事
項等一切情狀，量處適當之刑，未逾法定刑度，亦無失出失入之
情形，不生違背法令之問題。又以上訴人寄藏槍、彈，嚴重危害
社會治安，本件所處之刑，不宜為緩刑之宣告，併加說明。上訴
意旨猶持己見，對於原審刑罰裁量職權適法行使，任持己見指摘
，亦非第三審上訴之合法理由。上訴意旨指摘之各節，均與法律
規定得為第三審上訴理由之違法情形，不相適合，其上訴為違背
法律上之程式，應予駁回。
據上論結，應依刑事訴訟法第三百九十五條前段，判決如主文。
中    華    民    國  九十九  年   十一   月   十八   日
                      最高法院刑事第十三庭
                          審判長法官  陳  世  淙  
                                法官  陳  東  誥  
                                法官  陳  世  雄  
                                法官  何  菁  莪  
                                法官  施  俊  堯  
本件正本證明與原本無異
                                      書  記  官  
中    華    民    國  九十九  年   十一   月  二十二  日
                                                    ｍ

司法院資訊處製作；財團法人民間司法改革基金會備份。
